# 合并所有者权益变动表

提问人：shuihu19810817 时间：2011-04-18 18:49:25
陈老师您好： 请问在合并所有者权益表中，下面这笔抵消分录的意义是什么？请老师给予解答谢谢。 借：权益法下被投资单位其他所有者权益变动的影响 贷：可供出售金融资产公允价值变动净额

回答人：chenyiwei
不清楚具体的背景。猜想可能是把对子公司模拟权益法核算时按比例确认的“权益法下被投资单位其他所有者权益变动的影响”还原到其最初来源，体现在合并股东权益变动表中。